The past tense in Irish is probably the easiest tense to remember with only 3 cases, and only one ending for the we form
for one syllable verbs. Before we dive into the conjugation, let's start off with a couple basic rules.</br>
Verbs in Irish can either be <b>caol</b> (slender) or <b>leathan</b> (broad). The broad vowels are <b>a,o,u</b>, and the
slender vowels are <b>i and e</b>.</br>

<h2>One Syllable</h2>
When conjugating a verb in the past tense in Irish, you have to a) add letters to the <b>beginning</b> of the verb, and
b) add the respective pronouns</br>
For the beginning, if the first letter of the verb is...</br>
- <b>A vowel</b> then you add a <b>D'</b>,</br>
- <b>A consonant</b> that is <b>not l, n, or r</b> then you add a <b>séimhiú(h)</b>,</br>
- <b>The letter "F"</b> t then you add a <b>séimhiú(h)</b> and a <b>D'</b> (Fág => <b>D'</b>f<b>h</b>ág),</br>
</br>
There are no endings for the past tense, so you use the pronouns "Mé/tú/sé/sí/sinn(muid)/sibh/siad (I you he she we you
they)", but for the sinn/muid(we) form, you use <b>eamar/amar</b> as the endings instead of just putting sinn/muid.
(Tuig muid => T<b>h</b>uigeamar) </br>
For a question, you use <b>"Ar"</b> and a <b>séimhiú</b> regardless of it's starting letter.</br>
For the saorbhriathar (The Free Verb), use <b>eadh/adh</b> as the endings, without the D' or séimhiú</br>

<h2>Two Syllables</h2>
The rules are nearly exactly the same as the one syllable verbs, but the sinn/muid(we) form, we use <b>aíomar/íomar</b>
for the endings, and use <b>aíodh / íodh for the saorbhriathar(The Free Verb)</b>.

<h2>Irregular Verbs</h2>
There are only 11 Irish Irregular verbs, which are the same for all four tenses. </br>
Note: Remember to conjugate the third column as shown above with the regular rules, as this is only the me form.
</br>
<div class="table">
    <table>
        <thead>
            <tr>
                <th>Verb</th>
                <th>English</th>
                <th>"Mé" form</th>
                <th>Negative</th>
                <th>Question</th>
            </tr>
        </thead>
        <tbody>
            <tr>
                <td>Abair</td>
                <td>To Say</td>
                <td>Dúirt mé</td>
                <td>Ní dúirt</td>
                <td>An ndúirt?</td>
            </tr>
            <tr>
                <td>Beir</td>
                <td>To Catch</td>
                <td>Rug mé</td>
                <td>Níor rug</td>
                <td>Ar rug?</td>
            </tr>
            <tr>
                <td>Bí</td>
                <td>To Be</td>
                <td>Bhí mé</td>
                <td>Ní raibh</td>
                <td>An raibh?</td>
            </tr>
            <tr>
                <td>Clois</td>
                <td>To Hear</td>
                <td>Chuala mé</td>
                <td>Níor chuala</td>
                <td>Ar chuala?</td>
            </tr>
            <tr>
                <td>Déan</td>
                <td>To Make</td>
                <td>Rinne mé</td>
                <td>Ní dhearna</td>
                <td>An ndearna?</td>
            </tr>
            <tr>
                <td>Faigh</td>
                <td>To Get</td>
                <td>Fuair mé</td>
                <td>Ní bhfuair</td>
                <td>An bhfuair?</td>
            </tr>
            <tr>
                <td>Feic</td>
                <td>To See</td>
                <td>Chonaic mé</td>
                <td>Ní fhaca</td>
                <td>An bhfaca?</td>
            </tr>
            <tr>
                <td>Ith</td>
                <td>To Eat</td>
                <td>D'ith mé</td>
                <td>Níor ith</td>
                <td>Ar ith tú?</td>
            </tr>
            <tr>
                <td>Tabhair</td>
                <td>To Give</td>
                <td>Thug mé</td>
                <td>Níor thug</td>
                <td>Ar thug tú?</td>
            </tr>
            <tr>
                <td>Tar</td>
                <td>To Come</td>
                <td>Thánig mé</td>
                <td>Níor tháinig</td>
                <td>Ar tháinig tú</td>
            </tr>
            <tr>
                <td>Téigh</td>
                <td>To Go</td>
                <td>Chuaigh mé</td>
                <td>Ní dheachaidh</td>
                <td>An ndeachaigh?</td>
            </tr>
        </tbody>
    </table>
</div>
